# 关于存货的 2 个问题

提问人：rainy418 时间：2011-07-29 18:03:49
1 、公司购买的在建工程材料已验收入库，是否算存货？ 2 、“生产成本算存货”这句话对吗？我觉得月末所有生产升本都应该已经分配计入在产品或产品了，月末不应该存在生产成本。

回答人：chenyiwei
回复 rainy418 的帖子
1 、工程物资属于非流动资产。
2 、这只是科目名称的使用问题。期末余额可以根据不同情况称为“在产品”“自制半成品”等。